# 不丧失控制权情况下，处置子公司部分股权时商誉的处理

提问人：wubo_1972@sina 时间：2019-06-17 17:34:08
请教：在不丧失控制权情况下，处置子公司部分股权时商誉是否在母公司权益与少数股东权益间分摊？

回答人：chenyiwei
需要。参考《中国证监会会计部 2017 年会计监管协调会——具体会计问题监管口径》：
5 、不丧失控制权的情况下，母公司处置或追加对子公司的投资后商誉减值测试问题
根据会计准则的规定，不丧失控制权下母公司处置或追加对子公司投资的交易应作为权益性交易处理，将支付或取得的价款与享有的子公司自购买日或合并日开始持续计算的净资产相应份额之间的差异调整资本公积。合并日后发生的不丧失控制权的持股比例变化，不应调整商誉金额。计算享有的子公司自购买日或合并日开始持续计算的净资产时，对于处置子公司的股权应包含商誉。在资产负债表日进行商誉减值测试时，资产组的账面价值应包括归属于少数股东权益的商誉部分，商誉减值时，要分别确认归属于母公司的商誉减值损失和归属于少数股东的商誉减值损失。